# 请教陈版，失业保险费

提问人：华哥 123 时间：2015-01-05 15:10:35
请教陈版，按照新准则，社保中的失业保险费是归入辞退福利合适还是离职后福利合适？有什么依据？谢谢

回答人：chenyiwei
失业保险费一般认为属于离职后福利，因为需要在劳动关系存续期间缴纳，所以也是为了换取职工为企业提供的服务而发生的，而不是作为辞退补偿。当然失业保险只是一项设定提存计划性质的离职后福利，归类的改变不影响其会计处理原则。